

(+56) 9 88051773 William.derby@usach.cl LinkedIn

PROYECTOS

2024 "Scanner 360". Sistema integral de medición de indicadores para las diferentes carteras que gestionan empresas en Caja los Andes. Desarrollado con sistemas de google Bigquery, Colab y Looker Studio.

2023 "Vigilancia Empresas". Sistema que facilita el flujo de datos de diferentes actores que gestionan empresas, transformando la información en acciones automatizadas para la ejecución de procesos. Desarrollado con sistemas de google Formularios, Bigquery y Looker Studio.

EXPERIENCIA

Líder Business Analyst, Caja de Compensación Los Andes Marzo 2023 – Presente

- Encargado del diseño de iniciativas, indicadores y herramientas analíticas en proyecto de mejora continua del área comercial.
- Creación y calibración de modelos matemáticos.
- Automatización y visualización de lógicas de negocios.
- Comunicación de conceptos estadísticos a audiencias no técnicas.

Data Analytics Senior, Caja de Compensación Los Andes Noviembre 2021 – Febrero 2023

- Automatización y gestión de datos transversales a la organización.
- Control comercial, operacional y estratégico respectos a las gerencias de beneficios, productos, operaciones y clientes.
- Generación de informes ypresentaciones desde el área técnica hasta el directorio de la empresa.

Gestor Operaciones, Caja de Compensación Los Andes Diciembre 2020 – Octubre 2021

Analista Riesgo, Caja de Compensación Los Andes Octubre 2018 – Noviembre 2020

Ejecutivo, Caja de Compensación Los Andes Enero 2017 – Septiembre 2018

FORMACIÓN

Bootcamp Data Science, Academia Desafío Latam 2023 – 2024

Modelos Avanzados y Redes Neuronales con Python

Ingeniería Civil Industrial, Universidad de Santiago 2009 – 2015

Ingeniería en gestión y optimización.

RESUMEN

Ingeniero en gestión y optimización, especializado en el uso estratégico de datos para la toma de decisiones. Apasionado por el análisis y la resolución de problemas a través de enfoques lógicos basados en datos.

Destacado por establecer relaciones interpersonales sólidas y fomentar un ambiente de trabajo colaborativo y positivo. Altamente comprometido, con un fuerte sentido de lealtad hacia los proyectos en los que participo, asegurando siempre un desempeño excepcional.

APTITUDES TECNICAS

Big Data

SOL

Python

Redes Neuronales

Modelos Avanzados

Looker Studio

Google Cloud Plataform

CURSOS

Fundamentos Metodologías Gestión Ágil Universidad Adolfo Ibáñez (2022)

Comunicación Efectiva y Resolución Conflictos Universidad Adolfo Ibáñez (2018)

IDIOMAS

Inglés Intermedio